【裁判字號】    99,易,663
【裁判日期】    991129
【裁判案由】    竊盜
【裁判全文】
臺灣雲林地方法院刑事判決               99年度易字第663號
公  訴  人  臺灣雲林地方法院檢察署檢察官
被      告  沈宏威
上列被告因竊盜案件，經檢察官提起公訴（99年度偵字第4765、
4915、4917號），被告於準備程序進行中，就被訴事實為有罪之
陳述，本院依簡式審判程序審理，判決如下：
    主  文
沈宏威犯竊盜罪，累犯，處有期徒刑肆月，如易科罰金，以新臺
幣壹仟元折算壹日；又犯竊盜未遂罪，累犯，處拘役肆拾日，如
易科罰金，以新臺幣壹仟元折算壹日；又犯竊盜罪，累犯，處有
期徒刑肆月，如易科罰金，以新臺幣壹仟元折算壹日。應執行有
期徒刑陸月，如易科罰金，以新臺幣壹仟元折算壹日。
    事  實
一、沈宏威前於民國90年間，因違反毒品危害防制條例案件，經
    本院以90年度六簡字第27號判決、90年度六簡字第45號判決
    分別判處有期徒刑6 月、8 月確定，再經本院以裁定定其應
    執行刑為有期徒刑1 年確定；復因竊盜案件，經本院以90年
    度易字第726 號判決判處有期徒刑5 月確定；再因違反毒品
    危害防制條例案件，經本院以91年度訴字第73號判決判處有
    期徒刑1 年確定；又因違反毒品危害防制條例案件，經臺灣
    高等法院臺南分院以90年度上更一字第463 號判決判處有期
    徒刑3 年6 月確定，後揭3 罪，經臺灣高等法院臺南分院以
    93年度聲字第125 號裁定定其應執行刑為有期徒刑4 年7 月
    確定，再與首揭2 罪定刑後之有期徒刑1 年刑期接續執行，
    於95年11月2 日因縮短刑期假釋出監，至96年8 月25日假釋
    期滿而執行完畢。詎其仍不知悔改，竟基於意圖為自己不法
    所有之犯意，而為下列之行為：
(一)、於99年9 月18日上午5 時40分前某時，在雲林縣大埤鄉○○
    段地號0959、0960、0961號土地上，以現場撿拾石頭砸斷電
    線之方式，竊取黃山豹所有之電線共約40公尺。
(二)、於同年月21日下午2 時40分許，在雲林縣大埤鄉○○村○○
    路○ 段160 巷2 號處，以同前方式，砸斷劉重校所有之電線
    共約30公尺，未及撿拾該電線時，即經劉重校當場發現，旋
    即逃離現場而未遂。
(三)、於同年月24日下午4 時30分許，在雲林縣元長鄉○○村○○
    段地號R23 號處，以同前方式，竊取蘇前都所有之電線共約
    40公尺得手。
    嗣經沈國彬、黃山豹、劉重校發現報警，為警循線查悉上情
    。
二、案經黃山豹訴由雲林縣警察局斗南分局報請臺灣雲林地方法
    院檢察署檢察官偵查起訴。
    理  由
甲、程序部分：
    被告沈宏威所犯係死刑、無期徒刑、最輕本刑為3 年以上有
    期徒刑以外之罪，其於準備程序就前揭被訴事實為有罪之陳
    述，經告知簡式審判程序之旨，並聽取其與公訴人之意見後
    ，本院認無不得或不宜改依簡式審判程序進行之處，爰依刑
    事訴訟法第273 條之1 第1 項、第284 條之1 ，裁定由受命
    法官獨任進行簡式審判程序。
乙、實體部分：
一、上開犯罪事實，業據被告沈宏威坦承不諱，核與告訴人黃山
    豹、被害人劉重校、蘇前都及證人沈國彬、顏英祥證述情節
    大致相符，且有贓物認領保管單1 紙、現場查獲照片4 張、
    雲林縣警察局指認犯罪嫌疑人紀錄表2 紙等附卷可資佐證，
    本案事證明確，被告犯行洵堪認定，應依法論科。
二、核被告於犯罪事實欄一之(一)及(三)所為，均係犯刑法第320 條
    第1 項之竊盜罪；犯罪事實欄一之(二)所為，係犯刑法第320
    條第3 項、第1 項之竊盜未遂罪，且因其未遂，故本院爰依
    刑法第25條第2 項未遂犯之規定減輕其刑。又被告所犯上開
    3 罪間，犯意各別，行為互殊，依刑法第50條、第51條之規
    定予以分論併罰。再被告有如事實欄所述之前案科刑及執行
    紀錄，有卷附臺灣高等法院被告前案紀錄表1 份可按，其受
    有期徒刑之執行完畢，5 年以內故意再犯本件3 個有期徒刑
    以上之罪，均為累犯，均依刑法第47條第1 項之規定，加重
    其刑，其中犯罪事實欄一之(二)所犯之罪，因被告之刑同時有
    加重及減輕之事由，故依刑法第71條第1 項規定，予以先加
    後減之。爰審酌被告先前已有多次前科，素行不佳，仍不知
    悔改，再為此3 次竊盜犯行，及其不思循正當途徑獲取財物
    ，竟竊取他人之電纜線賤賣，惟所竊之物價值不高，其中有
    一次未遂，雖未賠償被害人，被害人等3 人卻表示不願告訴
    之態度，及其竊盜之手段，犯後坦承犯行，並自承教育程度
    為國中畢業，有2 個小孩賴其扶養等一切情狀，各量處如主
    文所示之刑，並均諭知易科罰金之折算標準，再依法定其應
    執行刑如主文所示，另依刑法第51條第10款規定，本件判處
    拘役刑之部分，應與有期徒刑定執行刑後之有期徒刑，併執
    行之，附此敘明。
據上論斷，依刑事訴訟法284 條之1 、第273 條之1 第1 項、第
299 條第1 項前段，刑法第25條、第320 條第1 項、第3 項、第
41條第1 項前段、第47條第1 項、第51條第5 款，刑法施行法第
1 條之1 ，判決如主文。
本案經檢察官江柏青到庭執行職務。
中    華    民    國    99    年    11    月    29    日
                  刑事第五庭  法  官  張文俊
以上正本證明與原本無異。
如不服本判決，應於收受送達後10日內，向本院提出上訴書狀，
並應敘述具體理由；其未敘述上訴理由者，應於上訴期間屆滿後
20日內，向本院補提理由書（均須按他造當事人之人數附繕本）
，「切勿逕送上級法院」。告訴人或被害人如對於本判決不服者
，應具備理由請求檢察官上訴，其上訴期間之計算係以檢察官收
受判決正本之日期為準。
                              書記官  金雅芳
中    華    民    國    99    年    11    月    29    日
附錄本案論罪科刑法條全文
中華民國刑法第320條
（普通竊盜罪、竊佔罪）
意圖為自己或第三人不法之所有，而竊取他人之動產者，為竊盜
罪，處5 年以下有期徒刑、拘役或5 百元以下罰金。
意圖為自己或第三人不法之利益，而竊佔他人之不動產者，依前
項之規定處斷。
前二項之未遂犯罰之。

司法院資訊處製作；財團法人民間司法改革基金會備份。
